臺灣臺中地方法院刑事判決
111年度易字第1213號
公  訴  人  臺灣臺中地方檢察署檢察官
被      告  楊依凡

                    籍設臺中市○區○○街00號（臺中○○○○○○○○）

上列被告因詐欺等案件，經檢察官提起公訴（110年度偵字第389
09號、第15144號、第15145號、第15147號、第23334號、第3124
1號、第33655號、第38936號、第39965號、第40786號、111年度
偵字第8326號），嗣因被告於準備程序就被訴事實為有罪陳述，
經告知簡式審判程序之旨並聽取當事人意見後，本院合議庭裁定
由受命法官進行簡式審判程序，並判決如下：
　　主　文
楊依凡犯如附表「主文」欄所示之罪，各處如附表「主文」欄所
示之刑及沒收。不得易科罰金部分（如附表編號1至3、5至15、1
9至21、24、26至27、30、33至35），應執行有期徒刑參年捌月
；得易科罰金部分（如附表編號4、16至18、22至23、25、28至2
9、31至32、36至38），應執行有期徒刑壹年陸月，如易科罰金
，以新臺幣壹仟元折算壹日；沒收部分併執行之。
　　犯罪事實
一、楊依凡明知其並無投資二手車買賣之管道及真意，竟意圖為
    自己不法所有，分別基於詐欺取財之犯意，於如附表所示之
    時間，以向如附表所示之陳逸如等38人謊稱可投資中古車買
    賣並保證獲利云云，致如附表所示之陳逸如等38人分別陷於
    錯誤，陸續於如附表款項交付時間欄所示之時間，以如附表
    款項交付方式欄所示之方式，將如附表交付金額欄所示之款
    項直接或間接交付楊依凡。嗣因楊依凡無法如期交付約定獲
    利，經陳逸如等38人分別向楊依凡催討返還上開款項未果，
    始知受騙並報警處理，經警於民國110年11月30日8時57分許
    ，持臺灣臺中地方檢察署檢察官開立之拘票，在楊依凡位於
    臺中市○○區○○路000號9樓之8之居所執行拘提，當場扣得手
    機1支（不含SIM卡）、合作金庫銀行提款卡1張、台新銀行
    提款卡1張、台新銀行金融卡1張、財團法人金融聯合徵信中
    心當事人綜合信用報告1份，而查悉上情。
二、案經林裕豐訴由苗栗縣警察局竹南分局報告臺灣苗栗地方檢
    察署陳請臺灣高等檢察署檢察長核轉；朱依蓮、胡家勳、張
    詩瑩、蕭振坪、葉羿伶、李妮錡、林岳民、劉湘綺、李婉真
    、胡欣潔、郭雅文、吳紀勳、楊旻鑫委任陳孟暄律師告訴；
    黃錦雀、繩凱忠、林易伸、梁瑀宸告訴；張閔淇、陳逸如、
    趙書敏、劉翠香、陳冠宇、林欣儀、黃旭君、黃偉倫、宋峻
    超、許加和、黎育兆、蔡亞芳、孫夢涵、楊永靖訴由臺中市
    政府警察局第三分局；曾于容、黃胤庭、莊佩靜、廖仕文訴
    由臺中市政府警察局第五分局；蔡明翰訴由臺中市政府警察
    局太平分局；彭郁軒訴由新北市政府警察局土城分局報告臺
    灣臺中地方檢察署檢察官偵查起訴。
　　理　由
一、按本案被告楊依凡所犯係死刑、無期徒刑、最輕本刑為3年
    以上有期徒刑以外之罪，亦非屬臺灣高等法院管轄第一審之
    案件，其於準備程序就前揭被訴事實為有罪之陳述，經本院
    告知簡式審判程序之旨，並聽取當事人之意見後（見本院卷
    第83-84頁，卷證簡稱詳卷宗簡稱表），認無不得或不宜改
    依簡式審判程序進行之處，爰依刑事訴訟法第273條之1第1
    項進行簡式審判程序，是本案之證據調查，依刑事訴訟法第
    273條之2規定，不受同法第159條第1項、第161條之2、第16
    1條之3、第163條之1及第164條至第170條規定之限制，合先
    敘明。
二、上揭犯罪事實，業據被告楊依凡於警詢、偵查中及本院審理時均坦承不諱(見偵15144卷第141-155、163-169頁、偵15145卷第183-197、203-209頁、偵15147卷第83-97、103-109頁、偵23334卷第103-117、129-135頁、偵31241卷第99-113、119-125頁、偵33655卷第21-35、41-47頁、偵38909卷第307-313頁、偵38936卷第23-47、623-637、643-649頁、他2591卷第87-101頁、他3292卷第351-365頁、偵39965卷第47-53頁、他8258卷第287-301頁、偵40786卷一第31-55頁、偵40786卷二第381-387頁、偵269卷第145-169、199-205頁、偵8326卷第91-93頁、本院卷第71-75頁)，核與證人即告訴人林易伸、李妮錡、劉湘綺、張詩瑩、胡欣潔、林岳民、葉羿伶於偵查中之證述（見偵8326卷第81-82頁、偵39965卷第79-87頁、他2591卷第9-10頁），證人即告訴人朱依蓮、胡家勳、蕭振坪、彭郁軒、林裕豐於警詢及偵查中之證述（偵15144卷第135-138頁、偵15145卷第177-180頁、偵15147卷第77-80頁、偵23334卷第17-18、97-100、125頁、偵31241卷第93-96頁、偵33655卷第15-18頁、偵5538卷第7-18、53頁、偵38909卷第23-26頁、偵38936卷第257-262、410-412、450-452、510-511頁、他2591卷第81-84頁、他3292卷第343-346頁、偵39965卷第79-87頁、他8258卷第191-196頁、偵40786卷一第327-329、401-403、507-508頁、偵40786卷二第191-196頁、偵269卷第23-28、89-90頁)，證人即告訴人陳逸如、宋峻超、楊永靖、孫夢涵、蔡亞芳、劉翠香、黎育兆、黃偉倫、曾于容、黃胤庭、廖仕文、林欣儀、莊佩靜、趙書敏、蔡明翰、黃旭君、張閔淇、許加和、陳冠宇於警詢之證述(偵31241卷第15-17頁、偵38909卷第49-52、87-89、131-134、167-170頁、偵38936卷第245-251、270-272、281-293、330-333、352-356、368-370、391-392、470-471、496-498、528-529、542-545、572-574、588-589、595-598、609-612頁、他8258卷第35-37、57-67、203-209頁、偵40786卷一第93-95、113-125、179-182、219-223、247-249、287-289、429-430、481-483頁、偵40786卷二第17-18、35-38、81-85、115-117、139-142、163-166、179-185頁、偵269卷第43-45、63-64、107-108、119-122頁)，證人林淑玲於偵查中之證述（見偵15144卷第123-128頁、偵15145卷第165-170頁、偵15147卷第65-70頁、偵23334卷第83-88頁、偵31241卷第83-88頁、他2591卷第69-74頁、他3292卷第313-318頁、偵39965卷第79-87頁），證人林芊妤於警詢及偵查中之證述（見偵38909卷第37-41頁、偵15144卷第135-138頁、偵15145卷第177-180頁、偵15147卷第77-80頁、偵23334卷第97-100頁、偵31241卷第93-96頁、偵33655卷第15-18頁、他2591卷第81-84頁、他3292卷第343-346頁），證人李長昱、林瑞香於警詢中之證述（見偵23334卷第13-16頁、偵38936卷第438-439頁、偵40786卷一第375-376頁）均大致相符，並有如附表證據出處欄所示之證據資料在卷可參；此外，復有手機1支（不含SIM卡）扣案可證，足認被告上開任意性自白應與事實相符。綜此，本案事證明確，被告所為上開犯行堪以認定，應予依法論科。
三、論罪科刑：
　㈠核被告如附表各編號所為，均係犯刑法第339條第1項之詐欺
    取財罪。又被告雖分別對於如附表編號1至16、18、19、21
    至25、27、29、30、32、34、38所示共29名告訴人，均各自
    有多次施用詐術舉措，因而使同一告訴人皆有如附表所示數
    次交付款項，然此各係被告基於詐欺同一告訴人財物之目的
    ，於密切接近時、地以相同之詐欺手法所陸續實施，侵害各
    該告訴人之同一財產法益，各行為間獨立性極為薄弱，依一
    般社會健全觀念，在時間差距上，難以強行分開，被告對同
    一告訴人所為數次施詐行為，在主觀上顯係基於同一犯意接
    續為之，應包括於一行為予以評價，均應論以接續犯一罪。
    而被告對如附表所示共38名告訴人所為詐欺犯行間，既係對
    不同告訴人之詐欺取財行為，受侵害之財產監督權亦歸屬各
    自之權利主體，自屬犯意各別，行為互殊，應予分論併罰。
　㈡爰以行為人之責任為基礎，審酌被告於行為時正值青壯，竟
    不思正當獲取所需，為圖謀一己之私利而為本案詐欺犯行，
    造成如附表告訴人欄所示之告訴人分別受有新臺幣（下同）
    數萬元甚至1千萬餘元不等之財產上損失，所生損害甚鉅，
    且見被告顯乏尊重他人財產權之觀念，所為應予非難；另考
    量被告於犯後業與部分告訴人協商賠償事宜，並返還部分詐
    得款項，惟各該告訴人目前仍分別有如附表積欠金額欄所示
    之金額未獲賠償；兼衡其犯罪之動機、目的、手段，及其前
    科素行（參卷附臺灣高等法院被告前案紀錄表）、自述大學
    畢業之智識程度、目前以打零工維生、月入不到1萬元、無
    人需要照顧扶養之家庭生活經濟狀況（本院卷第113頁），
    與坦承犯罪之犯後態度等一切情狀，分別量處如主文所示之
    刑，及就得易科罰金部分，諭知如易科罰金之折算標準。並
    衡酌被告所犯各罪之犯罪類型、行為態樣、手段、侵害法益
    種類雷同及責任非難程度，經整體評價後，分別就得易科罰
    金部分與不得易科罰金部分，各定其應執行刑如主文所示，
    並就得易科罰金定應執行刑部分，諭知易科罰金之折算標準
    。
四、沒收：
　㈠按供犯罪所用、犯罪預備之物或犯罪所生之物，屬於犯罪行
    為人者，得沒收之；犯罪所得，屬於犯罪行為人者，沒收之
    ，於全部或一部不能沒收或不宜執行沒收時，追徵其價額，
    刑法第38條第2項前段、第38條之1第1項前段、第3項分別定
    有明文。又犯罪所得已實際合法發還被害人者，不予宣告沒
    收或追徵，刑法第38條之1第1項第5項亦有明揭。
　㈡經查，扣案手機1支（不含SIM卡）係被告所有，並供其用以
    聯繫本案告訴人，而為本案犯行所用乙節，業據被告於本院
    訊問時供承在卷（見本院卷第111頁），爰依刑法第38條第2
     項前段之規定，於被告如附表所示各該犯行均宣告沒收。
　㈢又被告分別向如附表所示共38名告訴人所詐得如附表金額欄
    所示款項，乃被告本案之犯罪所得，而被告已分別返還部分
    告訴人部分款項，剩餘如附表積欠金額欄所示之金額則尚未
    返還與各該告訴人等節，業經告訴人陳逸如、宋峻超、孫夢
    涵、蔡亞芳、朱依蓮、劉翠香、黎育兆、黃偉倫、曾于容、
    蕭振坪、彭郁軒、黃胤庭、廖仕文、林欣儀、莊佩靜、趙書
    敏、蔡明翰、黃旭君、黃閔淇、許加和、陳冠宇於警詢時（
    見偵38936卷第288頁、第545頁、第611頁、第597頁、第410
    -421頁、第355頁、第588頁、第529頁、第511頁、第470頁
    、第332頁、第497頁、第271頁、第573頁、第369頁、偵389
    09卷第51頁、第89頁、第168頁、第132頁、偵23334卷第18
    頁、偵31241卷第17頁）、告訴人胡家勳、李妮錡、劉湘綺
    、張詩瑩、林裕豐於偵查中（見偵39965卷第82頁、第84頁
    、他2591卷第9-10頁、偵5538卷第53頁）、梁瑀宸、林易伸
    、黃錦雀、繩凱忠、郭雅文、楊旻鑫、李婉真、胡欣潔、吳
    紀勳、林岳民、葉羿伶具狀（見偵15145卷第9-11頁、偵832
    6卷第13-17頁、偵15147卷第9-11頁、偵15144卷第9-13頁、
    他3292卷第3-23頁）陳述明確，復為被告於本院訊問時表明
    不爭執（見本院卷第73頁、第83頁），則被告就其本案詐得
    款項逾如附表積欠金額欄所示金額部分，可認已返還與如附
    表告訴人欄所示共38名告訴人，爰不予宣告沒收，惟剩餘如
    附表積欠金額欄所示之金額，既未返還告訴人，且未扣案即
    應依上開規定，於被告各犯行項下分別宣告沒收，並宣告於
    全部或一部不能沒收或不宜執行沒收時，追徵其價額。
　㈣至扣案之合作金庫銀行提款卡1張、台新銀行提款卡1張、台
    新銀行金融卡1張、財團法人金融聯合徵信中心當事人綜合
    信用報告1份，尚難認與被告上開犯行直接相關，或係本案
    證據，亦未經檢察官聲請沒收，爰均不予宣告沒收，附此敘
    明。
據上論斷，應依刑事訴訟法第273條之1第1項、第299條第1項前
段，刑法第339條第1項、第51條第5款、第41條第1項、第8項、
第38條第2項前段、第38條之1第1項前段、第3項，判決如主文。
本案經檢察官康存孝提起公訴，檢察官陳怡廷到庭執行職務。
中　　華　　民　　國　　111 　年　　9 　　月　　8 　　日
                  刑事第二十庭  法  官  吳珈禎
以上正本證明與原本無異。
如不服本判決應於收受送達後20日內向本院提出上訴書狀，並應
敘述具體理由；其未敘述上訴之理由者，應於上訴期間屆滿後20
日內向本院補提理由書（均須按他造當事人之人數附繕本）「切
勿逕送上級法院」。
告訴人或被害人如不服判決，應備理由具狀向檢察官請求上訴，
上訴期間之計算，以檢察官收受判決正本之日起算。
　　　　                        書記官  廖明瑜　　　　
中　　華　　民　　國　　111 　年　　9 　　月　　8 　　日
附錄論罪科刑法條：
中華民國刑法第339條第1項
意圖為自己或第三人不法之所有，以詐術使人將本人或第三人之
物交付者，處5年以下有期徒刑、拘役或科或併科50萬元以下罰
金。
附表：
編號 告訴人 款項交付時間 交付金額 (新臺幣) 款項交付方式 卷證出處 積欠金額 (新臺幣)     主文 1 陳逸如 106年07月11日09時13分 15萬元 告訴人陳逸如匯款至被告所有之中國信託銀行帳號000-000000000000號帳戶(戶名：楊依凡)。 1.告訴人陳逸如之警詢筆錄（偵38936卷第281-293頁、他8258卷第57-67頁、偵40786卷一第113-125頁）。 2.中國信託商業銀行股份有限公司110年6月21日中信銀字第110224839152111號函暨所附帳號000000000000號開戶資料及106年7月1至31日及110年1月25日至110年3月31日交易明細（偵38936卷第178-212頁、偵40786卷二第287-325頁）。 3.台新銀行帳號00000000000000號開戶資料及106年9月11日至109年3月31日交易明細（偵38936卷第95-177頁、偵40786卷二第203-286頁）。 4.國泰世華商業銀行存匯作業管理部110年6月21日國世存匯作業字第1100096621號函暨所附帳號000000000000號開戶資料及107年11月1日至107年12月31日交易明細（偵38936卷第213-217頁、偵40786卷二第327-333頁）。 5.臺北市政府警察局北投分局報案資料（偵38936卷第327頁、他8258卷第107-189頁、偵40786卷一第163-174頁）。 6.告訴人陳逸如所提之匯款單據及通訊軟體資料（偵38936卷第295-326頁、他8258卷第69-105頁、偵40786卷一第127-161、175-176頁）。 29萬7,700元 楊依凡犯詐欺取財罪，處有期徒刑捌月。扣案之手機壹支沒收；未扣案之犯罪所得新臺幣貳拾玖萬柒仟柒佰元沒收，於全部或一部不能沒收或不宜執行沒收時，追徵其價額。   106年11月10日16時25分 10萬元 告訴人陳逸如匯款至被告所有之台新銀行帳號000-00000000000000號帳戶(戶名:楊依凡)。      106年11月10日16時28分 5萬元       106年12月11日13時48分 5萬元       106年12月11日13時50分 5萬元       107年03月27日23時19分 15萬元       107年05月01日06時47分 5萬元       107年05月01日08時21分 5萬元       107年05月15日10時35分 15萬元       107年05月24日16時09分 5萬元       107年11月09日00時07分 15萬元 告訴人陳逸如匯款至告訴人楊永靖所有之國泰世華銀行帳號000-000000000000號帳戶(戶名：楊永靖)後，由告訴人楊永靖轉交予被告。      107年11月15日10時40分 15萬元       107年12月17日14時08分 8萬元       107年12月20日08時24分 18萬元       107年12月28日19時51分 15萬元     2 宋峻超 106年09月14日15時17分 30萬元 告訴人宋峻超匯款至被告所有之台新銀行帳號000-00000000000000號帳戶(戶名:楊依凡)。 1.告訴人宋峻超之第一次警詢筆錄（偵38936卷第542-545頁、偵40786卷二第35-38頁、偵269卷第119-122頁）。 2.台新銀行帳號00000000000000號開戶資料及106年9月11日至109年3月31日交易明細（偵38936卷第95-177頁、偵40786卷二第203-286頁）。 3.台新國際商業銀行股份有限公司110年6月25日台新總作文字第1100010695號函暨所附帳號00000000000000號開戶資料及109年10月19日至110年3月31日交易明細（偵38936卷第218-244頁、偵40786卷二第335-362頁、偵269卷第171-196頁）。 4.臺中市政府警察局太平分局報案資料（偵38936卷第569-570頁、偵40786卷二第71-77頁）。 5.告訴人宋峻超所提之匯款單據及通訊軟體資料（偵38936卷第546-567頁、偵40786卷二第39-69頁、偵269卷第123-144頁）。　 124萬元 楊依凡犯詐欺取財罪，處有期徒刑玖月。扣案之手機壹支 沒收；未扣案之犯罪所得新臺幣壹佰貳拾肆萬元沒收，於全部或一部不能沒收或不宜執行沒收時，追徵其價額。   107年03月01日10時15分 6萬元       107年04月10日10時56分 6萬元       107年08月28日15時59分 4萬6,000元       107年10月19日13時59分 29萬5,000元       108年02月11日21時17分 9萬元       108年03月07日14時45分 5萬元       108年05月22日11時45分 9萬元       108年06月21日12時17分 5萬元       108年11月14日12時15分 13萬元       108年11月22日12時52分 10萬元       108年12月02日09時56分 8萬元       108年12月02日10時27分 7萬元       109年12月17日20時02分 2萬元 告訴人宋峻超匯款至被告向告訴人彭郁軒所借用之台新銀行帳號000-00000000000000號帳戶(戶名：彭郁軒)。      110年02月25日14時24分 4萬元       110年02月25日12時18分 5萬元       110年02月25日13時44分 5萬元       110年02月27日20時52分 2萬元     3 楊永靖 107年01月26日16時20分 40萬元 告訴人楊永靖匯款至被告所有之台新銀行帳號000-00000000000000號帳戶(戶名:楊依凡)。 1.告訴人楊永靖之警詢筆錄（偵38936卷第391-392、245-251頁、他8258卷第203-209頁、偵40786卷一第287-289頁、偵40786卷二第179-185頁）。 2.台新銀行帳號00000000000000號開戶資料及106年9月11日至109年3月31日交易明細（偵38936卷第95-177頁、偵40786卷二第203-286頁）。 3.國泰世華商業銀行存匯作業管理部110年6月21日國世存匯作業字第1100096621號函暨所附帳號000000000000號開戶資料及107年11月1日至107年12月31日交易明細（偵38936卷第213-217頁、偵40786卷二第327-333頁）。　 4.新北市政府警察局淡水分局報案資料（偵38936卷第404-406頁、偵40786卷一第313-321頁）。 5.告訴人楊永靖所提之交易明細、通訊軟體LINE對話內容（偵38936卷第393-403頁、偵40786卷一第291-311頁）。　 285萬元 楊依凡犯詐欺取財罪，處有期徒刑拾月。扣案之手機壹支 沒收；未扣案之犯罪所得新臺幣貳佰捌拾伍萬元沒收，於全部或一部不能沒收或不宜執行沒收時，追徵其價額。   107年11月04日22時08分 36萬元       107年11月06日13時59分 39萬元       107年11月09日10時33分 10萬元       107年11月15日13時26分 23萬元       107年11月16日10時00分 7萬元       107年11月23日13時23分 68萬元       107年12月06日10時38分 26萬元       107年12月10日21時00分 20萬元       107年12月17日19時38分 8萬元       107年12月20日13時32分 33萬元       107年12月30日14時11分 15萬元     4 孫夢涵 107年11月15日21時49分 5萬元 告訴人孫夢涵匯款至告訴人陳逸如所有之國泰世華銀行帳號000-000000000000號帳戶(戶名：陳逸如)，再由告訴人陳逸如匯款至被告指定而為告訴人楊永靖所有之國泰世華銀行帳號000-000000000000號帳戶(戶名：楊永靖)，由告訴人楊永靖轉交被告。 1.告訴人孫夢涵之警詢筆錄（偵38936卷第609-612頁、偵40786卷二第163-166頁）。 2.國泰世華銀行帳號000000000000號交易明細(偵38936卷第299-323頁)。 3.臺中市政府警察局太平分局之受(處)理案件證明單（偵38936卷第614頁、偵40786卷二第169頁）。　　 4.告訴人孫孟涵所提之匯款單據及通訊軟體資料（偵38936卷第613、615-619頁、偵40786卷二第167、171-175頁）。 6萬7,000元 楊依凡犯詐欺取財罪，處有期徒刑參月，如易科罰金，以新臺幣壹仟元折算壹日。扣案之手機壹支沒收；未扣案之犯罪所得新臺幣陸萬柒仟元沒收，於全部或一部不能沒收或不宜執行沒收時，追徵其價額。   107年11月15日21時51分 5萬元     5 蔡亞芳 107年11月16日00時15分 5萬元 告訴人蔡亞芳匯款至告訴人陳逸如所有之國泰世華銀行帳號000-000000000000號帳戶(戶名：陳逸如)，再由告訴人陳逸如匯款至被告指定而為告訴人楊永靖所有之國泰世華銀行帳號000-000000000000號帳戶(戶名：楊永靖)，由告訴人楊永靖轉交被告。 1.告訴人蔡亞芳之第一次警詢筆錄（偵38936卷第595-598頁、偵40786卷二第139-142頁）。 2.國泰世華銀行帳號000000000000號交易明細(偵38936卷第299-323頁)。 3.臺中市政府警察局太平分局之受(處)理案件證明單（偵38936卷第600頁、偵40786卷二第145頁）。 4.告訴人蔡亞芳所提之匯款單據及通訊軟體資料（偵38936卷第599、601-606頁、偵40786卷二第143、147-157頁）。　　　 20萬元 楊依凡犯詐欺取財罪，處有期徒刑柒月。扣案之手機壹支 沒收；未扣案之犯罪所得新臺幣貳拾萬元沒收，於全部或一部不能沒收或不宜執行沒收時，追徵其價額。   107年11月16日00時17分 5萬元       107年12月09日18時11分 5萬元       107年12月09日18時13分 5萬元     6 梁瑀宸 108年08月13日14時04分 30萬元 告訴人梁瑀宸匯款至被告所有之台新銀行帳號000-00000000000000號帳戶(戶名:楊依凡)。 1.告訴人梁瑀宸於110年4月15日所提之刑事告訴狀（偵15145卷第9-11頁）。 2.台新銀行帳號00000000000000號開戶資料及106年9月11日至109年3月31日交易明細（偵38936卷第95-177頁、偵40786卷二第203-286頁）。 3.告訴人梁瑀宸與暱稱「楊依凡」於通訊軟體LINE對話內容影像擷取翻拍畫面（偵15145卷第13-51頁）。 4.匯款紀錄暨陽信商業銀行匯款收執聯（偵15145卷第53-59頁）。　　 382萬8,200元 楊依凡犯詐欺取財罪，處有期徒刑拾月。扣案之手機壹支沒收；未扣案之犯罪所得新臺幣參佰捌拾貳萬捌仟貳佰元沒收，於全部或一部不能沒收或不宜執行沒收時，追徵其價額。   108年09月05日12時40分 10萬元       108年09月17日13時53分 14萬5,000元       108年10月04日12時12分 30萬元       108年11月06日13時10分 50萬元       108年11月22日12時17分 27萬元       108年12月09日11時54分 32萬元       108年12月12日13時58分 30萬元       109年01月03日15時10分 32萬元       109年01月10日16時31分 64萬元       109年01月14日10時18分 30萬元       109年01月31日13時33分 31萬元       109年02月03日11時55分 33萬元       109年02月10日14時22分 70萬元       109年02月13日14時53分 36萬元       109年05月08日14時04分 67萬元       109年05月18日12時23分 65萬元       109年05月26日11時07分 31萬元     7 林易伸 108年09月01日某時許 35萬元 告訴人林易伸匯款至被告所有之中國信託銀行帳號000-000000000000號帳戶(戶名：楊依凡)。  1.告訴人林易伸之偵訊筆錄（偵8326卷第81-82頁）。 2.告訴人林易伸於111年2月16日所提之刑事告訴狀（偵8326卷第13-17頁）。 3.中國信託商業銀行股份有限公司110年6月21日中信銀字第110224839152111號函暨所附帳號000000000000號開戶資料及106年7月1至31日及110年1月25日至110年3月31日交易明細（偵38936卷第178-212頁、偵40786卷二第287-325頁）。 4.告訴人林易伸與暱稱「楊依凡」於通訊軟體LINE對話內容影像擷取翻拍畫面（偵8326卷第19-25頁）。 5.匯款紀錄表、中國信託銀行帳號000000000000號交易明細(陳秀涵)、國泰世華商業銀行匯出匯款憑證（偵8326卷第27-75頁）。　 1,419萬元  楊依凡犯詐欺取財罪，處有期徒刑貳年。扣案之手機壹支沒收；未扣案之犯罪所得新臺幣壹仟肆佰壹拾玖萬元沒收，於全部或一部不能沒收或不宜執行沒收時，追徵其價額。   108年09月05日某時許 33萬元       108年09月05日某時許 33萬元       108年09月06日某時許 36萬       108年09月13日某時許 34萬       108年09月18日某時許 70萬       108年09月25日某時許 71萬6,550元       108年09月25日某時許 33萬3,450元 告訴人林易伸以為被告代墊運彩費用之方式交付款項。      108年09月25日某時許 35萬元 告訴人林易伸匯款至被告所有之中國信託銀行帳號000-000000000000號帳戶(戶名：楊依凡)。      108年10月09日某時許 100萬元       108年10月14日某時許 135萬元       108年10月23日某時許 101萬元       108年11月02日某時許 108萬9,300元       108年11月02日某時許 23萬700元 告訴人林易伸以為被告代墊運彩費用之方式交付款項。      108年11月10日某時許 69萬元 告訴人林易伸匯款至被告所有之中國信託銀行帳號000-000000000000號帳戶(戶名：楊依凡)。      108年11月12日某時許 37萬元       108年11月17日某時許 35萬元       108年11月23日某時許 21萬元       108年11月25日某時許 10萬元       108年12月20日某時許 100萬元       109年01月07日某時許 68萬元       109年01月07日某時許 33萬元       109年01月22日某時許 67萬元       109年01月22日某時許 23萬元       109年01月23日某時許 24萬元       109年02月16日某時許 29萬元       109年02月19日某時許 54萬元     8 朱依蓮 108年09月25日17時15分 68萬元 告訴人朱依蓮匯款至被告所有之台新銀行帳號000-00000000000000號帳戶(戶名:楊依凡)。 1.告訴人朱依蓮之警詢及偵訊筆錄（偵38936卷第410-412頁、偵40786卷一第327-329頁、偵39965卷第79-87頁）。 2.台新銀行帳號00000000000000號開戶資料及106年9月11日至109年3月31日交易明細（偵38936卷第95-177頁、偵40786卷二第203-286頁)。 3.臺中市政府警察局太平分局報案資料（偵38936卷第435-436、447-448頁、偵40786卷一第359-371、391-392頁）。 4.告訴人朱依蓮所提之匯款單據及通訊軟體資料（偵38936卷第414-434頁、偵40786卷一第333-358頁）。　　　 771萬4,000元 楊依凡犯詐欺取財罪，處有期徒刑壹年。扣案之手機壹支 沒收；未扣案之犯罪所得新臺幣柒佰柒拾壹萬肆仟元沒收，於全部或一部不能沒收或不宜執行沒收時，追徵其價額。   108年09月25日17時32分 8萬元       108年09月27日20時08分 31萬元       108年10月03日14時03分 32萬元       108年10月07日09時04分 36萬元       108年10月16日10時00分 70萬元       108年10月17日21時53分 32萬元       108年10月21日18時24分 34萬元       108年10月25日22時40分 64萬元       108年10月30日13時28分 36萬元       108年11月01日12時09分 35萬元       108年11月01日13時38分 17萬元       108年11月04日11時07分 33萬元       108年11月07日14時34分 34萬元       108年11月08日13時33分 31萬元       108年11月12日00時01分 105萬元       108年11月18日12時54分 65萬元       108年11月19日13時46分 68萬元     9 胡家勳 108年10月03日14時03分 34萬元 告訴人胡家勳匯款至被告所有之台新銀行帳號000-00000000000000號帳戶(戶名:楊依凡)。 1.告訴人胡家勳之警詢及偵訊筆錄（偵38936卷第450-452頁、偵40786卷一第401-403頁、偵39965卷第79-87頁）。 2.台新銀行帳號00000000000000號開戶資料及106年9月11日至109年3月31日交易明細（偵38936卷第95-177頁、偵40786卷二第203-286頁）。 3.臺中市政府警察局太平分局之受(處)理案件證明單（偵40786卷一第425頁）。 4.告訴人胡家勳所提之匯款單據及通訊軟體資料（偵38936卷第454-468頁、偵40786卷一第407-424頁）。 104萬元 楊依凡犯詐欺取財罪，處有期徒刑玖月。扣案之手機壹支 沒收；未扣案之犯罪所得新臺幣壹佰零肆萬元沒收，於全部或一部不能沒收或不宜執行沒收時，追徵其價額。   108年10月08日19時57分 33萬元       108年11月18日12時51分 37萬元     10 劉翠香 108年12月11日15時12分 10萬元 告訴人劉翠香匯款至被告所有之台新銀行帳號000-00000000000000號帳戶(戶名:楊依凡)。 1.告訴人劉翠香之警詢筆錄（偵38936卷第352-356頁、偵40786卷一第219-223頁）。 2.台新銀行帳號00000000000000號開戶資料及106年9月11日至109年3月31日交易明細（偵38936卷第95-177頁、偵40786卷二第203-286頁）。 3.臺中市政府警察局第二分局報案資料（偵38936卷第363-366頁、偵40786卷一第237-243頁）。 4.告訴人劉翠香所提之匯款單據及通訊軟體資料（偵38936卷第357-362頁、偵40786卷一第225-235頁）。　　 35萬元 楊依凡犯詐欺取財罪，處有期徒刑捌月。扣案之手機壹支 沒收；未扣案之犯罪所得新臺幣參拾伍萬元沒收，於全部或一部不能沒收或不宜執行沒收時，追徵其價額。   108年12月12日14時06分 5萬元       109年03月06日11時21分 10萬元       109年03月06日11時25分 5萬元       109年03月09日22時44分 5萬元 告訴人劉翠香匯款至被告所有之中國信託銀行帳號000-000000000000號帳戶(戶名：楊依凡)。    11 黃錦雀 108年12月15日16時30分 30萬元 告訴人黃錦雀匯款至被告所有之台新銀行帳號000-00000000000000號帳戶(戶名:楊依凡)。 1.告訴人黃錦雀於110年4月15日所提之刑事告訴狀（偵15147卷第9-11頁）。 2.台新銀行帳號00000000000000號開戶資料及106年9月11日至109年3月31日交易明細（偵38936卷第95-177頁、偵40786卷二第203-286頁）。 3.告訴人黃錦雀與暱稱「依凡」於通訊軟體LINE對話內容影像擷取翻拍畫面（偵15147卷第15-17頁）。 4.匯款紀錄暨手機轉帳影像擷取拍畫面（偵15147卷第19-39頁）。　 294萬元 楊依凡犯詐欺取財罪，處有期徒刑拾月。扣案之手機壹支 沒收；未扣案之犯罪所得新臺幣貳佰玖拾肆萬元沒收，於全部或一部不能沒收或不宜執行沒收時，追徵其價額。   108年12月16日09時37分 30萬元       108年12月17日15時45分 31萬元       108年12月17日15時46分 29萬元       109年02月18日13時59分 166萬元       109年02月18日19時49分 71萬元       109年03月08日22時10分 5萬元       109年04月21日21時25分 20萬元       109年04月22日19時39分 10萬元       109年04月23日10時22分 20萬元     12 黎育兆 108年12月24日11時18分 32萬元 告訴人黎育兆匯款至被告所有之台新銀行帳號000-00000000000000號帳戶(戶名:楊依凡)。 1.告訴人黎育兆之警詢筆錄（偵38936卷第588-589頁、偵40786卷二第115-117頁）。 2.台新銀行帳號00000000000000號開戶資料及106年9月11日至109年3月31日交易明細（偵38936卷第95-177頁、偵40786卷二第203-286頁）。 3.臺中市政府警察局太平分局報案資料（偵40786卷二第129-135頁）。 4.告訴人黎育兆所提之郵政跨行匯款申請書、手機轉帳影像（偵38936卷第591-594頁、偵40786卷二第121-127頁）。　 132萬元 楊依凡犯詐欺取財罪，處有期徒刑玖月。扣案之手機壹支 沒收；未扣案之犯罪所得新臺幣壹佰參拾貳萬元沒收，於全部或一部不能沒收或不宜執行沒收時，追徵其價額。   108年12月26日11時41分 31萬元       109年03月04日21時28分 10萬元       109年03月06日10時31分 33萬元       109年03月13日13時03分 30萬元     13 李妮錡 109年05月29日某時許 10萬元 告訴人李妮錡匯款至被告所有之台新銀行帳號000-00000000000000號帳戶(戶名:楊依凡)。 1.告訴人李妮錡之偵訊筆錄（偵39965卷第79-87頁）。 2.台新銀行帳號00000000000000號開戶資料及106年9月11日至109年3月31日交易明細（偵38936卷第95-177頁、偵40786卷二第203-286頁）。 3.中國信託商業銀行股份有限公司110年5月17日中信銀字第110224839127237號函暨所附帳號000000000000號開戶資料及109年5月16日至110年5月16日交易明細（偵38909卷第253-289頁）。 4.告訴人李妮錡所提之通訊軟體LINE對話內容及匯款明細（他3292卷第62-79、140頁）　　　 27萬元 楊依凡犯詐欺取財罪，處有期徒刑柒月。扣案之手機壹支 沒收；未扣案之犯罪所得新臺幣貳拾柒萬元沒收，於全部或一部不能沒收或不宜執行沒收時，追徵其價額。   109年06月03日15時18分 17萬元 告訴人李妮錡匯款至被告所有之中國信託銀行帳號000-000000000000號帳戶(戶名：楊依凡)。    14 繩凱忠 109年09月04日11時04分 15萬元 告訴人繩凱忠匯款至被告向第三人楊漢洲所借用之台新銀行帳號000-00000000000000號帳戶(戶名：楊漢洲)。 1.告訴人繩凱忠於110年4月22日所提之刑事告訴狀（偵15144卷第9-13頁）。 2.台新國際商業銀行110年6月18日台新作文字第11014695號函暨所附帳號00000000000000號交易明細表（偵15145卷第65-88頁）。 3.告訴人繩凱忠與暱稱「依凡」於通訊軟體LINE對話內容影像擷取翻拍畫面（偵15144卷第15-75頁）。 4.郵政跨行匯款申請書（偵15144卷第85-87頁）。 66萬元 楊依凡犯詐欺取財罪，處有期徒刑捌月。扣案之手機壹支 沒收；未扣案之犯罪所得新臺幣陸拾陸萬元沒收，於全部或一部不能沒收或不宜執行沒收時，追徵其價額。   109年09月06日 13萬5,000元 告訴人繩凱忠以現金交付與被告。      109年09月10日 22萬元       109年09月14日 5萬元       109年09月16日 10萬5,000元     15 郭雅文 109年10月05日22時許 20萬元 告訴人郭雅文以現金交付與被告。 1.告訴人朱依蓮等13人於110年4月3日所提之刑事補充告訴理由狀（他3292卷第3-15頁）。 2.告訴人郭雅文所提之通訊軟體LINE對話內容（他3292卷第111-121、144頁）。　 28萬元 楊依凡犯詐欺取財罪，處有期徒刑柒月。扣案之手機壹支 沒收；未扣案之犯罪所得新臺幣貳拾捌萬元沒收，於全部或一部不能沒收或不宜執行沒收時，追徵其價額。   109年10月15日21時46分許 8萬元 告訴人郭雅文以現金交付與被告。    16 黃偉倫 109年10月30日20時55分 5萬元 告訴人黃偉倫匯款至被告向告訴人彭郁軒所借用之台新銀行帳號000-00000000000000號帳戶(戶名：彭郁軒)。 1.告訴人黃偉倫之警詢筆錄（偵38936卷第528-529頁、偵40786卷二第17-18頁、偵269卷第107-108頁）。 2.台新國際商業銀行股份有限公司110年6月25日台新總作文字第1100010695號函暨所附帳號00000000000000號開戶資料及109年10月19日至110年3月31日交易明細（偵38936卷第218-244頁、偵40786卷二第335-362頁、偵269卷第171-196頁）。 3.臺中市政府警察局太平分局報案資料（偵38936卷第538頁、偵40786卷二第29-31頁、偵269卷第117頁）。 4.告訴人黃偉倫所提之通訊軟體LINE對話內容、手機轉帳影像（偵38936卷第531-537頁、偵40786卷二第21-27頁、偵269卷第110-116頁）。　　 17萬元 楊依凡犯詐欺取財罪，處有期徒刑陸月，如易科罰金，以新臺幣壹仟元折算壹日。扣案之手機壹支沒收；未扣案之犯罪所得新臺幣壹拾柒萬元沒收，於全部或一部不能沒收或不宜執行沒收時，追徵其價額。   109年10月31日00時05分 5萬元       109年10月31日23時13分 5萬元       109年10月30日23時15分 2萬元     17 楊旻鑫 109年11月13日12時26分許 8萬元 告訴人楊旻鑫以現金交付與被告。 1.告訴人朱依蓮等13人於110年4月3日所提之刑事補充告訴理由狀（他3292卷第3-15頁）。 2.告訴人楊旻鑫所提之通訊軟體LINE對話內容（他3292卷第124-127、146頁）。 8萬元 楊依凡犯詐欺取財罪，處有期徒刑參月，如易科罰金，以新臺幣壹仟元折算壹日。扣案之手機壹支沒收；未扣案之犯罪所得新臺幣捌萬元沒收，於全部或一部不能沒收或不宜執行沒收時，追徵其價額。 18 曾于容 109年11月16日23時16分 4萬元 告訴人曾于容匯款至被告向告訴人彭郁軒所借用之台新銀行帳號000-00000000000000號帳戶(戶名：彭郁軒)。 1.告訴人曾于容之警詢筆錄（偵38909卷第49-52頁）。 2.台新國際商業銀行股份有限公司110年6月21日台新總作文字第1100010384號函暨所附帳號00000000000000號開戶資料及109年4月22日至110年6月8日交易明細（偵38909卷第185-243頁）。 3.合作金庫商業銀行西屯分行110年7月22日合金西屯字第1100002365號函暨所附帳號0000000000000號開戶資料及交易明細（偵38909卷第245-251頁）。 4.臺中市政府警察局太平分局報案資料（偵38909卷第57-65、81-85頁）。 5.告訴人曾于容所提之匯款單據及通訊軟體資料（偵38909卷第67-77頁）。　 6萬7,000元 楊依凡犯詐欺取財罪，處有期徒刑參月，如易科罰金，以新臺幣壹仟元折算壹日。扣案之手機壹支沒收；未扣案之犯罪所得新臺幣陸萬柒仟元沒收，於全部或一部不能沒收或不宜執行沒收時，追徵其價額。   110年04月12日15時57分 8,300元 告訴人曾于容匯款至被告使用之證人林芊妤所有之合作金庫帳號000-0000000000000號帳戶(戶名：林芊妤)。      110年04月13日09時33分 4,000元       110年04月15日10時45分 5,000元       110年04月22日09時40分 9,700元     19 蕭振坪 109年11月02日09時35分 20萬元 告訴人蕭振坪匯款至被告向告訴人彭郁軒所借用之台新銀行帳號000-00000000000000號帳戶(戶名：彭郁軒)。 1.告訴人蕭振坪之警詢及偵訊筆錄（偵38936卷第510-511頁、偵40786卷一第507-508頁、偵269卷第89-90頁、偵39965卷第79-87頁）。 2.台新國際商業銀行股份有限公司110年6月25日台新總作文字第1100010695號函暨所附帳號00000000000000號開戶資料及109年10月19日至110年3月31日交易明細（偵38936卷第218-244頁、偵40786卷二第335-362頁、偵269卷第171-196頁）。 3.臺中市政府警察局太平分局報案資料（偵38936卷第526頁、偵40786卷二第11-13頁、偵269卷第105頁）。 4.告訴人蕭振坪所提之匯款單據及通訊軟體資料（偵38936卷第513-525頁、偵40786卷一第511-523頁、偵40786卷二第3-9頁、偵269卷第92-104頁）。　 42萬元 楊依凡犯詐欺取財罪，處有期徒刑捌月。扣案之手機壹支 沒收；未扣案之犯罪所得新臺幣肆拾貳萬元沒收，於全部或一部不能沒收或不宜執行沒收時，追徵其價額。   109年11月03日16時56分 22萬元     20 彭郁軒 109年12月03日20時06分 20萬元 告訴人彭郁軒匯款至被告指定之證人李長昱所有之中國信託銀行帳號000-000000000000號帳戶(戶名：李長昱)。 1.告訴人彭郁軒之警詢及偵訊筆錄（偵15144卷第135-138頁、偵15145卷第177-180頁、偵15147卷第77-80頁、偵23334卷第17-18、97-100、125頁、偵31241卷第93-96頁、偵33655卷第15-18頁、他2591卷第81-84頁、他3292卷第343-346頁、偵38909卷第23-26頁、偵38936卷第257-262頁、他8258卷第191-196頁、偵40786卷二第191-196頁、偵269卷第23-28頁）。 2.中國信託商業銀行股份有限公司110年4月12日中信銀字第110224839089640號函暨所附帳號000000000000號開戶資料及交易明細（偵23334卷第19-43頁）。 3.臺中市政府警察局第五分局報案資料（偵23334卷第51頁、偵38936卷第268頁、他8258卷第202頁、偵40786卷二第202頁、偵269卷第34頁）。 4.告訴人彭郁軒所提之通訊軟體LINE對話內容、手機轉帳影像、被告楊依凡之聲明書（偵23334卷第45頁、偵38909卷第27-35頁、偵38936卷第267頁、他8258卷第201頁、偵40786卷二第201頁、偵269卷第33頁）。　 20萬元 楊依凡犯詐欺取財罪，處有期徒刑柒月。扣案之手機壹支 沒收；未扣案之犯罪所得新臺幣貳拾萬元沒收，於全部或一部不能沒收或不宜執行沒收時，追徵其價額。 21 李婉真 109年12月15日12時20分 15萬元 告訴人李婉真匯款至被告向告訴人彭郁軒所借用之台新銀行帳號000-00000000000000號帳戶(戶名：彭郁軒)。 1.告訴人朱依蓮等13人於110年4月3日所提之刑事補充告訴理由狀（他3292卷第3-15頁）。 2.台新國際商業銀行股份有限公司110年6月25日台新總作文字第1100010695號函暨所附帳號00000000000000號開戶資料及109年10月19日至110年3月31日交易明細（偵38936卷第218-244頁、偵40786卷二第335-362頁、偵269卷第171-196頁）。 3.告訴人李婉真所提之通訊軟體LINE對話內容（他3292卷第95-110頁）。　　 31萬元 楊依凡犯詐欺取財罪，處有期徒刑捌月。扣案之手機壹支 沒收；未扣案之犯罪所得新臺幣參拾壹萬元沒收，於全部或一部不能沒收或不宜執行沒收時，追徵其價額。   109年12月31日18時21分 5萬元       109年12月31日18時22分 5萬元       109年12月31日18時26分 5萬元       109年12月31日18時27分 1萬元     22 黃胤庭 109年12月22日12時30分 5萬元 告訴人黃胤庭匯款至被告向告訴人彭郁軒所借用之台新銀行帳號000-00000000000000號帳戶(戶名：彭郁軒)。 1.告訴人黃胤庭之警詢筆錄（偵38909卷第87-89頁）。 2.台新國際商業銀行股份有限公司110年6月21日台新總作文字第1100010384號函暨所附帳號00000000000000號開戶資料及109年4月22日至110年6月8日交易明細（偵38909卷第185-243頁）。 3.中國信託商業銀行股份有限公司110年5月17日中信銀字第110224839127237號函暨所附帳號000000000000號開戶資料及109年5月16日至110年5月16日交易明細（偵38909卷第253-289頁）。 4.臺中市政府警察局太平分局報案資料（偵38909卷第101、113-125頁）。 5.告訴人黃胤庭所提之匯款單據及通訊軟體資料（偵38909卷第95-99、105頁）。 7萬元 楊依凡犯詐欺取財罪，處有期徒刑參月，如易科罰金，以新臺幣壹仟元折算壹日。扣案之手機壹支沒收；未扣案之犯罪所得新臺幣柒萬元沒收，於全部或一部不能沒收或不宜執行沒收時，追徵其價額。   110年01月25日5時21分 2萬元 告訴人黃胤庭匯款至被告所有之中國信託銀行帳號000-000000000000號帳戶(戶名：楊依凡)。    23 劉湘綺 110年01月03日21時57分 15萬元 告訴人劉湘綺匯款至被告向告訴人彭郁軒所借用之台新銀行帳號000-00000000000000號帳戶(戶名：彭郁軒)。 1.告訴人劉湘綺之偵詢及偵訊筆錄（他2591卷第9-10頁、偵39965卷第79-87頁）。 2.台新國際商業銀行股份有限公司110年6月25日台新總作文字第1100010695號函暨所附帳號00000000000000號開戶資料及109年10月19日至110年3月31日交易明細（偵38936卷第218-244頁、偵40786卷二第335-362頁、偵269卷第171-196頁）。 3.告訴人劉湘綺所提之通訊軟體LINE對話內容及匯款明細（他3292卷第85-95、142頁）。　　 15萬元 楊依凡犯詐欺取財罪，處有期徒刑陸月，如易科罰金，以新臺幣壹仟元折算壹日。扣案之手機壹支沒收；未扣案之犯罪所得新臺幣壹拾伍萬元沒收，於全部或一部不能沒收或不宜執行沒收時，追徵其價額。   110年01月05日15時23分 12萬元     24 廖仕文 110年01月08日10時23分 20萬元 告訴人廖仕文匯款至被告向告訴人彭郁軒所借用之台新銀行帳號000-00000000000000號帳戶(戶名：彭郁軒)。 1.告訴人廖仕文之警詢筆錄（偵38909卷第167-170頁）。 2.台新國際商業銀行股份有限公司110年6月21日台新總作文字第1100010384號函暨所附帳號00000000000000號開戶資料及109年4月22日至110年6月8日交易明細（偵38909卷第185-243頁）。 3.新北市政府警察局蘆洲分局報案資料（偵38909卷第171-176、183頁）。 4.告訴人廖仕文所提之匯款單據及通訊軟體資料（偵38909卷第177-179頁）。　　 25萬5,000元 楊依凡犯詐欺取財罪，處有期徒刑柒月。扣案之手機壹支 沒收；未扣案之犯罪所得新臺幣貳拾伍萬伍仟元沒收，於全部或一部不能沒收或不宜執行沒收時，追徵其價額。   110年01月11日08時45分 5萬5,000元     25 張詩瑩 110年01月11日12時44分 3萬元 告訴人張詩瑩匯款至被告向告訴人彭郁軒所借用之台新銀行帳號000-00000000000000號帳戶(戶名：彭郁軒)。 1.告訴人張詩瑩之偵詢及偵訊筆錄（他2591卷第9-10頁、偵39965卷第79-87頁）。 2.台新國際商業銀行股份有限公司110年6月25日台新總作文字第1100010695號函暨所附帳號00000000000000號開戶資料及109年10月19日至110年3月31日交易明細（偵38936卷第218-244頁、偵40786卷二第335-362頁、偵269卷第171-196頁）。 3.告訴人張詩瑩所提之通訊軟體LINE對話內容及匯款明細（他3292卷第47-58、137頁）。 15萬元 楊依凡犯詐欺取財罪，處有期徒刑陸月，如易科罰金，以新臺幣壹仟元折算壹日。扣案之手機壹支沒收；未扣案之犯罪所得新臺幣壹拾伍萬元沒收，於全部或一部不能沒收或不宜執行沒收時，追徵其價額。   110年01月11日 12萬元 告訴人張詩瑩以現金交付與被告。    26 林欣儀 110年01月18日12時21分 20萬元 告訴人林欣儀匯款至被告向告訴人彭郁軒所借用之台新銀行帳號000-00000000000000號帳戶(戶名：彭郁軒)。 1.告訴人林欣儀之警詢筆錄（偵38936卷第470-471頁、偵40786卷一第429-430頁、偵269卷第63-64頁）。 2.台新國際商業銀行股份有限公司110年6月25日台新總作文字第1100010695號函暨所附帳號00000000000000號開戶資料及109年10月19日至110年3月31日交易明細（偵38936卷第218-244頁、偵40786卷二第335-362頁、偵269卷第171-196頁）。 3.臺中市政府警察局太平分局報案資料（偵40786卷一第475-477頁、偵269卷第88頁）。 4.告訴人林欣儀所提之匯款單據及通訊軟體資料（偵38936卷第474-494頁、偵40786卷一第433-473頁、偵269卷第67-87頁）。　　 20萬元 楊依凡犯詐欺取財罪，處有期徒刑柒月。扣案之手機壹支 沒收；未扣案之犯罪所得新臺幣貳拾萬元沒收，於全部或一部不能沒收或不宜執行沒收時，追徵其價額。 27 莊佩靜 110年01月19日00時45分 5萬元 告訴人莊佩靜匯款至被告向告訴人彭郁軒所借用之台新銀行帳號000-00000000000000號帳戶(戶名：彭郁軒)。 1.告訴人莊佩靜之警詢筆錄（偵38909卷第131-134頁）。 2.台新國際商業銀行股份有限公司110年6月21日台新總作文字第1100010384號函暨所附帳號00000000000000號開戶資料及109年4月22日至110年6月8日交易明細（偵38909卷第185-243頁）。 3.臺中市政府警察局大雅分局報案資料（偵38909卷第143-145、163-165頁）。 4.告訴人莊佩靜之匯款單據及通訊軟體資料（偵38909卷第149-161頁）。　 18萬元 楊依凡犯詐欺取財罪，處有期徒刑柒月。扣案之手機壹支 沒收；未扣案之犯罪所得新臺幣壹拾捌萬元沒收，於全部或一部不能沒收或不宜執行沒收時，追徵其價額。   110年01月19日00時47分 3萬元       110年01月19日09時46分 10萬元     28 胡欣潔 110年01月28日18時32分許 7萬元 告訴人胡欣潔以現金交付與被告。 1.告訴人胡欣潔之偵訊筆錄（偵39965卷第79-87頁）。 2.告訴人胡欣潔所提之通訊軟體LINE對話內容（他3292卷第110-111、143頁）。 7萬元 楊依凡犯詐欺取財罪，處有期徒刑參月，如易科罰金，以新臺幣壹仟元折算壹日。扣案之手機壹支沒收；未扣案之犯罪所得新臺幣柒萬元沒收，於全部或一部不能沒收或不宜執行沒收時，追徵其價額。 29 趙書敏 110年01月29日15時03分 5萬元 告訴人趙書敏匯款至被告所有之中國信託銀行帳號000-000000000000號帳戶(戶名：楊依凡)。 1.告訴人趙書敏之警詢筆錄（偵38936卷第330-333頁、偵40786卷一第179-182頁）。 2.中國信託商業銀行股份有限公司110年6月21日中信銀字第110224839152111號函暨所附帳號000000000000號開戶資料及106年7月1至31日及110年1月25日至110年3月31日交易明細（偵38936卷第178-212頁、偵40786卷二第287-325頁）。 3.新竹市政府警察局第一分局報案資料（偵38936卷第350頁、偵40786卷一第209-215頁） 4.告訴人趙書敏所提之通訊軟體LINE對話內容、手機轉帳影像（偵38936卷第341-349頁、偵40786卷一第191-207頁）。　　 6萬元 楊依凡犯詐欺取財罪，處有期徒刑參月，如易科罰金，以新臺幣壹仟元折算壹日。扣案之手機壹支沒收；未扣案之犯罪所得新臺幣陸萬元沒收，於全部或一部不能沒收或不宜執行沒收時，追徵其價額。   110年01月29日15時04分 1萬元     30 蔡明翰 110年02月02日10時39分 5萬元 告訴人蔡明翰匯款至被告所有之中國信託銀行帳號000-000000000000號帳戶(戶名：楊依凡)。 1.告訴人蔡明翰之警詢筆錄（偵31241卷第15-17頁）。 2.中國信託商業銀行股份有限公司110年6月21日中信銀字第110224839152111號函暨所附帳號000000000000號開戶資料及106年7月1至31日及110年1月25日至110年3月31日交易明細（偵38936卷第178-212頁、偵40786卷二第287-325頁）。 3.臺中市政府警察局太平分局報案資料（偵31241卷第19-21、43-57頁）。 4.告訴人蔡明翰所提之匯款單據及通訊軟體資料（偵31241卷第23、37-41、59-62頁）。 19萬元 楊依凡犯詐欺取財罪，處有期徒刑柒月。扣案之手機壹支 沒收；未扣案之犯罪所得新臺幣壹拾玖萬元沒收，於全部或一部不能沒收或不宜執行沒收時，追徵其價額。   110年02月17日10時40分 3萬元       110年03月05日10時55分 5萬元     31 黃旭君 110年02月03日10時00分 14萬元 告訴人黃旭君匯款至被告所有之中國信託銀行帳號000-000000000000號帳戶(戶名：楊依凡)。 1.告訴人黃旭君之第一次警詢筆錄（偵38936卷第496-498頁、偵40786卷一第481-483頁）。 2.中國信託商業銀行股份有限公司110年6月21日中信銀字第110224839152111號函暨所附帳號000000000000號開戶資料及106年7月1至31日及110年1月25日至110年3月31日交易明細（偵38936卷第178-212頁、偵40786卷二第287-325頁）。 3.臺中市政府警察局太平分局報案資料（偵38936卷第507頁、偵40786卷一第499-503頁）。 4.告訴人黃旭君所提之通訊軟體LINE對話內容、三信商業銀行匯款回條（偵38936卷第500-506頁、偵40786卷一第487-497頁）。　　　 14萬元 楊依凡犯詐欺取財罪，處有期徒刑陸月，如易科罰金，以新臺幣壹仟元折算壹日。扣案之手機壹支沒收；未扣案之犯罪所得新臺幣壹拾肆萬元沒收，於全部或一部不能沒收或不宜執行沒收時，追徵其價額。 32 張閔淇 110年02月09日14時40分 10萬元 告訴人張閔淇匯款至被告所有之中國信託銀行帳號000-000000000000號帳戶(戶名：楊依凡)。 1.告訴人張閔淇之警詢筆錄（偵38936卷第270-272頁、他8258卷第35-37頁、偵40786卷一第93-95頁）。 2.中國信託商業銀行股份有限公司110年6月21日中信銀字第110224839152111號函暨所附帳號000000000000號開戶資料及106年7月1至31日及110年1月25日至110年3月31日交易明細（偵38936卷第178-212頁、偵40786卷二第287-325頁）。 3.臺中市政府警察局太平分局報案資料（偵38936卷第277-278頁、他8258卷第47-53頁、偵40786卷一第105-109頁）。　 4.告訴人張閔淇所提之匯款單據及通訊軟體資料（偵38936卷第273-276頁、他8258卷第39-45頁、偵40786卷一第97-103頁）。 16萬元 楊依凡犯詐欺取財罪，處有期徒刑陸月，如易科罰金，以新臺幣壹仟元折算壹日。扣案之手機壹支沒收；未扣案之犯罪所得新臺幣壹拾陸萬元沒收，於全部或一部不能沒收或不宜執行沒收時，追徵其價額。   110年02月09日14時42分 6萬元     33 吳紀勳 110年02月10日20時許 50萬元 告訴人吳紀勳以現金交付與被告。 1.告訴人朱依蓮等13人於110年4月3日所提之刑事補充告訴理由狀（他3292卷第3-15頁）。 2.告訴人吳紀勳所提之通訊軟體LINE對話內容及借款契約（他3292卷第121-124、145頁）。 50萬元 楊依凡犯詐欺取財罪，處有期徒刑捌月。扣案之手機壹支 沒收；未扣案之犯罪所得新臺幣伍拾萬元沒收，於全部或一部不能沒收或不宜執行沒收時，追徵其價額。 34 林裕豐 110年02月19日13時15分 5萬元 告訴人林裕豐匯款至被告所有之中國信託銀行帳號000-000000000000號帳戶(戶名：楊依凡)。 1.告訴人林裕豐之警詢及偵訊筆錄（偵5538卷第7-18、53頁）。 2.中國信託商業銀行股份有限公司110年6月21日中信銀字第110224839152111號函暨所附帳號000000000000號開戶資料及106年7月1至31日及110年1月25日至110年3月31日交易明細（偵38936卷第178-212頁、偵40786卷二第287-325頁）。 3.告訴人林裕豐所提之匯款單據及通訊軟體資料（偵5538卷第30-42、44-47頁）。 18萬元 楊依凡犯詐欺取財罪，處有期徒刑柒月。扣案之手機壹支 沒收；未扣案之犯罪所得新臺幣壹拾捌萬元沒收，於全部或一部不能沒收或不宜執行沒收時，追徵其價額。   110年02月20日09時18分 4萬元       110年02月25日15時23分 9萬元     35 許加和 110年02月22日07時00分 60萬元 告訴人許加和匯款至被告所有之中國信託銀行帳號000-000000000000號帳戶(戶名：楊依凡)。 1.告訴人許加和之警詢筆錄（偵38936卷第572-574頁、偵40786卷二第81-85頁）。 2.中國信託商業銀行股份有限公司110年6月21日中信銀字第110224839152111號函暨所附帳號000000000000號開戶資料及106年7月1至31日及110年1月25日至110年3月31日交易明細（偵38936卷第178-212頁、偵40786卷二第287-325頁）。 3.臺中市政府警察局太平分局報案資料（偵38936卷第586頁、偵40786卷二第109-111頁）。 4.告訴人許加和所提之手機轉帳影像、通訊軟體LINE對話內容（偵38936卷第576-585頁、偵40786卷二第89-107頁）。　　　 60萬元 楊依凡犯詐欺取財罪，處有期徒刑捌月。扣案之手機壹支 沒收；未扣案之犯罪所得新臺幣陸拾萬元沒收，於全部或一部不能沒收或不宜執行沒收時，追徵其價額。 36 林岳民 109年10月25日某時許 5萬元 告訴人林岳民以現金交付與被告。 1.告訴人朱依蓮等13人於110年4月3日所提之刑事補充告訴理由狀（他3292卷第3-15頁）。 2.告訴人林岳民所提之通訊軟體LINE對話內容（他3292卷第79-85、141頁）。　 5萬元 楊依凡犯詐欺取財罪，處有期徒刑 參月，如易科罰金，以新臺幣壹仟元折算壹日。扣案之手機壹支沒收；未扣案之犯罪所得新臺幣伍萬元沒收，於全部或一部不能沒收或不宜執行沒收時，追徵其價額。 37 葉羿伶 110年03月05日11時51分 3萬元 告訴人葉羿伶匯款至被告所有之中國信託銀行帳號000-000000000000號帳戶(戶名：楊依凡)。 1.告訴人葉羿伶之偵訊筆錄（偵39965卷第79-87頁）。 2.中國信託商業銀行股份有限公司110年6月21日中信銀字第110224839152111號函暨所附帳號000000000000號開戶資料及106年7月1至31日及110年1月25日至110年3月31日交易明細（偵38936卷第178-212頁、偵40786卷二第287-325頁）。 3.告訴人葉羿伶所提之通訊軟體LINE對話內容及匯款明細（他3292卷第58-62、139頁）。　 3萬元 楊依凡犯詐欺取財罪，處有期徒刑 參月，如易科罰金，以新臺幣壹仟元折算壹日。扣案之手機壹支沒收；未扣案之犯罪所得新臺幣參萬元沒收，於全部或一部不能沒收或不宜執行沒收時，追徵其價額。 38 陳冠宇 110年03月11日12時09分 3萬元 告訴人陳冠宇匯款至被告所有之中國信託銀行帳號000-000000000000號帳戶(戶名：楊依凡)。 1.告訴人陳冠宇之警詢筆錄（偵38936卷第368-370頁、偵40786卷一第247-249頁、偵269卷第43-45頁）。 2.中國信託商業銀行股份有限公司110年6月21日中信銀字第110224839152111號函暨所附帳號000000000000號開戶資料及106年7月1至31日及110年1月25日至110年3月31日交易明細（偵38936卷第178-212頁、偵40786卷二第287-325頁）。 3.台新國際商業銀行股份有限公司110年6月25日台新總作文字第1100010695號函暨所附帳號00000000000000號開戶資料及109年10月19日至110年3月31日交易明細（偵38936卷第218-244頁、偵40786卷二第335-362頁、偵269卷第171-196頁）。 4.新竹縣政府警察局竹北分局報案資料（偵38936卷第384-387頁、偵40786卷一第275-283頁、偵269卷第59-62頁） 5.告訴人陳冠宇所提之匯款單據及通訊軟體資料（偵38936卷第375-383頁、偵40786卷一第257-273頁、偵269卷第50-58頁）。 14萬2,000元 楊依凡犯詐欺取財罪，處有期徒刑 陸月，如易科罰金，以新臺幣壹仟元折算壹日。扣案之手機壹支沒收；未扣案之犯罪所得新臺幣壹拾肆萬貳仟元沒收，於全部或一部不能沒收或不宜執行沒收時，追徵其價額。   110年03月11日12時10分 3萬元       110年03月11日12時12分 3萬元       110年03月12日06時23分 2萬5,000元       110年03月22日14時21分 2萬7,000元 告訴人陳冠宇匯款至被告向告訴人彭郁軒所借用之台新銀行帳號000-00000000000000號帳戶(戶名：彭郁軒)。    
卷宗簡稱表：
          卷證全稱  卷證簡稱 中檢110年度偵字第15144號卷  偵15144卷 中檢111年度聲他字第497號卷  聲他497卷 中檢110年度偵字第15145號卷  偵15145卷 中檢110年度偵字第15147號卷  偵15147卷 中檢110年度偵字第23334號卷  偵23334卷 中檢110年度偵字第31241號卷  偵31241卷 中檢110年度偵字第33655號卷  偵33655卷 苗檢110年度偵字第5538號卷  偵5538卷 中檢110年度偵字第38909號卷  偵38909卷 中檢110年度偵字第38936號卷  偵38936卷 中檢110年度他字第2591號卷  他2591卷 中檢110年度他字第3292號卷  他3292卷 中檢110年度偵字第39965號卷  偵39965卷 中檢110年度查扣字第2045號卷  查扣2045卷 中檢110年度他字第8258號卷  他8258卷 中檢110年度偵字第40786號卷一  偵40786卷一 中檢110年度偵字第40786號卷二  偵40786卷二 中檢111年度偵字第269號卷  偵269卷 中檢111年度偵字第8326號卷  偵8326卷 中檢111年度查扣字第393號卷  查扣393卷 本院111年度易字第1213號卷  本院卷